臺灣嘉義地方法院刑事裁定　　　　　　　 96年度自緝字第1號
被　　　告　乙○○
　　　　　　　　　　現於嘉義看守所羈押中
選任辯護人　曾錦源律師
　　　　　　洪惠平律師
上列被告因偽造有價證券等案件，本院裁定延長羈押，經臺灣高
等法院臺南分院裁定發回（九十六年度抗字第一二六號），本院
裁定如下：
    主  文
乙○○自民國玖拾陸年肆月拾玖日起，延長羈押貳月。
    理  由
一、被告及其辯護人主張略以：被告乙○○於九十六年一月十九
    日遭本院以有逃亡之虞羈押，惟自訴人於羈押期間未表示續
    為訴追動作，法院亦未就本案進行準備程序，徒令被告羈押
    於看守所喪失自由，實無再羈押必要，且被告遭通緝後，係
    主動投案，應無逃亡之虞，另被告亦無偽造支票之動機，並
    無重大嫌疑云云。
二、查被告因涉犯偽造有價證券及詐欺罪案件，前經自訴人甲○
    ○自訴、及臺灣嘉義地方法院檢察署檢察官起訴，經本院通
    緝到案，本院訊問後，認其罪嫌重大，有事實足認為有逃亡
    或有事實足認為有逃亡之虞者，而有羈押之必要，依刑事訴
    訟法第一百零一條第一項第一款規定，經本院於九十六年一
    月十九日裁定羈押在案。
三、被告雖係主動投案，惟查：（一）被告到案後否認犯行，惟
    其對自八十三年六月二十九日經本院通緝而逃亡之事實則坦
    承明確，本案雖以九十六年度自緝字第一號偽造有價證券案
    件羈押，然被告另有九十六年訴緝字第二號偽造有價證券案
    件事實經起訴可按，犯罪情節重大，經本院調閱相關卷證審
    認結果，被告辯稱並無違法犯行、亦無共犯云云，顯屬空言
    無稽；（二）被告於本院九十六年度聲字第三二一號卷內，
    具狀表示就逃亡多年之原因，坦承係因被告當年以其名義申
    請五家金融機構支票供其夫及兄弟使用，嗣支票部分流入黑
    道之手，恐如挺身接受司法調查，受有不利，而聽從其夫警
    告而暫避等情不諱，業經本院調閱查明無訛，其於九十六年
    一月十九日至台北市政府警察局中山分局投案時，就未到庭
    致遭通緝原因，猶謊稱係因未收到傳票始未到案云云，就其
    逃亡原因飾詞為辯，難認其主動到案有何接受裁判、而無逃
    亡動機。（三）再審諸被告所犯之詐欺、偽造文書、偽造有
    價證券等罪，尚有起訴書附表內所示共犯多人尚未完全到案
    ，且逃亡多年事實明確，故被告遭羈押之理由及必要性依然
    存在，殊有事實足認被告有逃亡或有事實足認為有逃亡之虞
    者。（四）本院自訴人於準備程序雖經通知未到庭，然經自
    訴代理人具狀表明自訴人無法聯絡，並非遲延訴追程序；（
    五）被告偽造文書、偽造有價證券相關證據亦由本院依職權
    調查中，並非遲滯未進行。（六）本院綜上情狀，並審酌被
    告所犯為偽造有價證券罪，經證人於偵查中指認，犯罪嫌疑
    重大，被告又有逃亡事實，認除羈押外，其他替代性之處分
    ，均難有排除程序障礙之效果，其羈押之必要性不能因具保
    而使之消滅。
四、本院茲依刑事訴訟法第一百零一條規定訊問被告後，認羈押
    期間即將屆滿，羈押原因仍然存在，有繼續羈押之必要，應
    自九十六年四月十九日起，予以延長羈押二月。
五、爰依刑事訴訟法第一百零八條第一項、第五項，裁定如主文
    。
中　　華　　民　　國　　96　　年　　5 　　月　　29　　日
                  刑事第一庭審判長法　官　許進國
                                  法  官  曾宏揚
                                  法  官  蔡廷宜
上列正本證明與原本無異。
如不服本裁定，應於裁定送達後5日內向本院提出抗告狀（應附
繕本）。
中　　華　　民　　國　　96　　年　　5 　　月　　29　　日
                              　　書記官　蕭琪男
